臺灣雲林地方法院刑事判決　　　　　　　　96年度易字第68號
公　訴　人　臺灣雲林地方法院檢察署檢察官
被　　　告　丙○○
　　　　　　 　　　 （現另案於臺灣雲林第二監獄執行中)
　　　　　　甲○○
　　　　　　　　　　（現另案於臺灣雲林監獄執行中)
上列被告等因竊盜案件，經檢察官提起公訴（95年度偵字第5377
號、第5820號），於準備程序中，被告就被訴事實為有罪陳述，
本院合議庭裁定由法官一人獨任進行簡式審判程序，判決如下：
    主文
丙○○共同攜帶兇器竊盜，累犯，處有期徒刑捌月。
甲○○共同攜帶兇器竊盜，處有期徒刑柒月。
    事實及理由
壹、犯罪事實：
一、丙○○前於民國92年間因違反動產擔保交易法案件，經本院
    判處有期徒刑3 月確定，於93年7 月2 日執行完畢出監。
二、丙○○、甲○○基於意圖為自己不法所有之犯意聯絡，由甲○○騎乘車號F98-781 號重機車搭載丙○○，於95年9 月6
    日下午2 時許，至雲林縣水林鄉○○村○○道路義軍廟旁，
    推由甲○○在旁把風，丙○○則持放置在上開機車置物箱內
    ，客觀上足對人身安全產生危害之鐵製板手l 支，至上開義
    軍廟廁所旁，以該扳手鬆開抽水馬達之螺絲，共同竊取義軍
    廟管理人乙○○持有之抽水馬達l 具，得手後據為己有，由
    丙○○手持該馬達搭乘甲○○所騎乘之上開機車離去。嗣乙○○發覺抽水馬達被竊後，報警處理而查獲上情，並扣得上
    開扳手l 支。
貳、認定犯罪事實所憑證據及理由：
一、本件被告所犯刑法第321條第1項第3 款之加重竊盜罪，係死
    刑、無期徒刑、最輕本刑為3 年以上有期徒刑以外之罪，被
    告於準備程序就前揭被訴事實為有罪之陳述，經受命法官告
    知簡式審判程序之旨，並聽取當事人之意見後，本院合議庭
    裁定由受命法官獨任進行簡式審判程序，是本件之證據調查
    ，依刑事訴訟法第273 條之2 規定，不受同法第159 條第1
    項、第161 條之2 、第161 條之3 、第163 條之1 及第164
    條至第170 條規定之限制，合先敘明。
二、上開抽水馬達l 具失竊之事實，為乙○○於警詢中陳述明確
    ，乙○○於事後查看失竊當時之監視錄影畫面，發現馬達為
    兩名男子所竊，其中1 人為被告甲○○之情，亦為乙○○於
    警詢中陳述無訛，此有其於警詢之陳述筆錄在卷可參。此外
    ，復有現場照片4 張在卷可稽，扣案之板手l 支足資佐證。
    扣案板手l 支為長20公分之鐵製物品，係一般的梅花板手，
    經本院當庭勘驗無誤，該板手對人身安全足以產生危害，自
    屬兇器。被告甲○○、丙○○於警詢、檢察官面前亦已供述
    竊取馬達之事實，有警詢、檢察官面前供述筆錄在卷可明。
    被告丙○○、甲○○於本案審理時，對上開犯罪事實均坦白
    承認，核均與上開證據資料相符。本案事證明確，被告犯行
    均堪認定，應依法論科。
、論罪科刑之理由：
一、被告丙○○、甲○○所為，係犯刑法第321 條第1 項第3 款
    攜帶兇器竊盜罪。被告就上開犯行有犯意聯絡、行為分擔，
    為共同正犯。
二、被告丙○○前於92年間因違反動產擔保交易法案件，經本院
    判處有期徒刑3 月確定，於93年7 月2 日執行完畢出監，有
    臺灣高等法院被告前案紀錄表1 份在卷可按，其於有期徒刑
    執行完畢後5 年內，再犯本件有期徒刑以上之罪，為累犯，
    依法加重其刑。
三、本院審酌：被告丙○○、甲○○犯後坦承犯行，態度尚稱良
    好，應認具有悔意。被告丙○○下手竊取馬達時，被告甲○○在旁把風，被告甲○○之犯罪情節顯較被告丙○○為輕。
    被告犯本案的那段時間，均仍在施用毒品，可見被告行竊之
    動機，非常有可能是為了變賣竊得財物以供購毒施用，由其
    犯罪動機亦足認被告品行不端。被告竊盜之手段平和，犯罪
    情節尚未嚴重，且竊得財物之價值亦屬非鉅。被告丙○○之
    妻已去世，家中尚有1 幼女待扶養，及其他一切情狀，各量
    處如主文所示之刑。檢察官認被告應各量處有期徒刑1 年，
    惟被告於本院審理時均已坦白認錯，且被告犯罪情節及犯罪
    所得之財物尚輕，犯罪之可非難性自屬非重，檢察官上開求
    刑，本院認為過重，不採。扣案之板手l 支，被告甲○○於
    警詢中供稱係被告丙○○所有，於檢察官面前又稱扳手為其
    所有，於本院審理時又改稱係扳手本放在車內，車子為其姊
    夫所有。被告丙○○於檢察官面前則供稱其未向甲○○借用
    扳手，是直接從機車置物箱拿取該板手。是扣案之扳手究係
    何人所有，因被告甲○○之供詞反覆，被告丙○○之供詞亦
    不清楚，尚難認扣案之扳手為被告甲○○所有，自不為沒收
    之宣告。
肆、應適用之法條：
一、刑事訴訟法第273 條之1 第1 項、第299 條第1 項前段。
二、刑法第28條、第321 條第1 項第3 款、第47條第1項。
中　　華　　民　　國　　96　　年　　3 　　月　　30　　日
                  刑事第五庭    法  官  侯廷昌
以上正本證明與原本無異。
如不服本判決，應於判決送達後10日內，向本院提出上訴狀（須
附繕本）。
                                書記官  馮善詮
中　　華　　民　　國　　96　　年　　3 　　月　　30　　日
附錄法條：
中華民國刑法第321條
犯竊盜罪而有左列情形之一者，處6月以上、5年以下有期徒刑：
一  於夜間侵入住宅或有人居住之建築物、船艦或隱匿其內而犯之
    者。
二  毀越門扇、牆垣或其他安全設備而犯之者。
三  攜帶兇器而犯之者。
四  結夥三人以上而犯之者。
五  乘火災、水災或其他災害之際而犯之者。
